---
title: "Feasibility_usability_phone_message"
author: "Hewenjun"
date: "2017/10/11"
output: html_document
---

```{r setup, include=FALSE}
knitr::opts_chunk$set(echo = TRUE)
```
###此份数据报告为提取了红帽系统中跟手机短信干预的可行性或评价相关的变量。并对里面变量进行了简单描述  ###
**变量提取于以下的量表:**  
1. __Registration__ _("study_id","redcap_event_name","phone_ownership","sms_usage","reason_sms","phone_ownership_lay","sms_usage_lay","reasons_sms_lay")_
2. __Feasiability of LEAN 1(phone usage)__  
_所有的变量_  
3. __Feasiability of LEAN 2(sms evaluation)27__  
_所有的变量_  
4. __Feasiability of LEAN 3(sms evaluation)27.1__  
_所有的变量_  
5. __Care_model_1(patient）__  
*care_n_4_7* *变量的中文含义为：“帮助我取得或使用电话”*   
6. __Care_model_2(doctor）__  
*care_d_4_7  &  care_d_l_4_7* *两变量的中文含义皆为：“帮助我取得或使用电话”*   
7. __Care_model_1(presumed lay care supported）__  
*care_d_4_7_v2   & care_d_l_4_7_v2* *两变量的中文含义皆为：“帮助我取得或使用电话”*   
8. __Care_model_1(lay care support in reality）__  
*care_d_4_7_v2_reality &   care_d_l_4_7_v2_reality* *两变量的中文含义皆为：“帮助我取得或使用电话”*  

**结果如下：**  
1) __Registration__  
*全部缺失的变量：reason_sms,reason_sms_lay  
2) __Feasibility of Lean1 (Phone useage)__  
*无其他异常  
3) __Feasiability of LEAN 2(sms evaluation)27__   *全部缺失的变量:reasons_not_receive_3_v2,reasons_not_receive_4_v2,reasons_not_receive_5_v2,reasons_not_receive_1_1_v2,reasons_not_receive_3_1_v2,reasons_not_receive_4_1_v2,reasons_not_receive_5_1_v2,reasons_not_receive_6_1_v2,reasons_not_use_15_1_v2,reasons_not_use_16_7_v2  

*reasons_not_use_15_family_v2变量是文本文档，却出现2个66不清楚是何含义  
*other_reason_not_use_16_family_v2变量是文本文档,却出现2个1不清楚是何含义  
4) __Feasiability of LEAN 3(sms evaluation)27.__   *全部缺失的变量:other_reasons_not_use_15,reasons_not_receive_6_7,reasons_not_receive_6   

**下一步工作，可能需要从这部分数据里面提取出用于分析的变量**  



####以下是分析代码####  
####1.提取所有变量，共含5个时期#### 
```{r}
setwd("/Users/hewenjun/hwj_data/Lean_project")
data.origin=read.csv(file = "LEANTrialCopy_DATA_2016-12-24_0613feiluanma.csv",header = T,stringsAsFactors = T,fileEncoding = "GBK")
# head(names(data.origin))
# names(data.origin)[c(324,364,365)]
# which(names(data.origin)=="feasibility_of_lean_1_phone_usage_complete")
#含Feasibility相关的变量
fea_name=c("study_id","redcap_event_name","phone_ownership","sms_usage","reason_sms","phone_ownership_lay","sms_usage_lay","reasons_sms_lay","care_n_4_7","care_d_4_7","care_d_l_4_7","care_d_4_7_v2","care_d_l_4_7_v2","care_d_4_7_v2_reality","care_d_l_4_7_v2_reality")
name_position=c()
for(item in fea_name ){
  a=which(names(data.origin)==item)
  print(a)
  name_position=c(name_position,a)
}
data_feasibility=data.origin[data.origin$redcap_event_name==c("enrollmentmarch_arm_1")|data.origin$redcap_event_name==c("second_visit_nov_arm_1")|data.origin$redcap_event_name==c("third_visit_mar_arm_1")|
                              data.origin$redcap_event_name==c("endline_visit_2jun_arm_1")|data.origin$redcap_event_name==c("endline_visit_may_arm_1"),
                             c(name_position,which(names(data.origin)=="name_notetaker"):which(names(data.origin)=="feasibility_of_lean_3_sms_evaluation_complete"))]
dim(data_feasibility)
```
  
####2.剔除双录入的数据以及除了studyID 和event_names外，其他变量都缺失的案例####
```{r}
data_feasibility=data_feasibility[data_feasibility$study_id%in%as.character(1:743),]
factor_count=0
for(h in 1:dim(data_feasibility)[2]){
  factor_count=factor_count+as.numeric(is.factor(data_feasibility[,h]))
}
all_missing=c()
for(i in 1:dim(data_feasibility)[1]){
  indicater=0
  for(j in 3:length(names(data_feasibility))){
    indicater=indicater+as.numeric(is.na(data_feasibility[i,j]))
  }
  if(indicater==dim(data_feasibility)[2]-factor_count)
  all_missing=c(all_missing,0)#代表完全缺失
  else all_missing=c(all_missing,1)#代表不完全缺失
}
table(all_missing)
data_feasibility=data_feasibility[all_missing==1,]
write.csv(data_feasibility,file = "/Users/hewenjun/hwj_data/Lean_project/data_feasibility.csv")
table(data_feasibility$redcap_event_name)
```
  
####3.进行统计描述，找出不符合逻辑的变量####  
* Registration的变量描述
```{r}
summary(as.data.frame(data_feasibility[data_feasibility$redcap_event_name=="enrollmentmarch_arm_1",3:8]))
```
*结果：reason_sms,reasons_sms_lay全为缺失*  

* Feasibility of Lean1 (Phone useage)的变量描述
```{r}
summary(data_feasibility[data_feasibility$redcap_event_name=="second_visit_nov_arm_1",which(names(data_feasibility)=="name_notetaker"):which(names(data_feasibility)=="feasibility_of_lean_1_phone_usage_complete")])
```
  
* Feasibility of Lean2 (sms evalution)27的变量描述
```{r}
summary(data_feasibility[data_feasibility$redcap_event_name=="third_visit_mar_arm_1",which(names(data_feasibility)=="name_notetaker_v2_v2_v2_7dce7b"):which(names(data_feasibility)=="feasibility_of_lean_3_sms_evaluation_27_complete")])
```
  
* Feasibility of Lean3 (sms evalution)的变量描述
```{r}
summary(data_feasibility[data_feasibility$redcap_event_name=="endline_visit_2jun_arm_1",which(names(data_feasibility)=="name_notetaker_v2_v2"):which(names(data_feasibility)=="feasibility_of_lean_3_sms_evaluation_complete")])
```
  
* Care model 量表的变量描述
```{r}
summary(as.data.frame(data_feasibility[data_feasibility$redcap_event_name=="endline_visit_may_arm_1",9:15]))
```

